---
title: "REPLACE ME"
output:
    html_document:
    df_print: paged
theme: sandstone
---

```{r echo=FALSE, message=FALSE, warning=FALSE}
library(tidyverse)
options(scipen = 999)
source(here::here("code/lib.R"))
theme_set(theme_bw())
```

```{r read}
atividade = read_projectdata()
atividade = atividade %>% filter(!is.na(twitter))
atividade = atividade %>% 
  mutate(seguidores_log = log10(seguidores), 
         n_proprio_log = log10(n_proprio), 
         n_retweet_log = log10(n_retweet))
```
##1. Qual a relação entre as características da atuação do parlamentar e o engajamento total que ele obtém no twitter? 

###Analisando relação entre variaveis
*Seguidores*

```{r warning=FALSE}
atividade %>%
  ggplot(aes(y = log10(engaj_total), x = seguidores_log))+
  geom_point()
```

*Twittes*

```{r warning=FALSE}
atividade %>%
  ggplot(aes(y = log10(engaj_total), x = n_proprio_log))+
  geom_point()
```

*Retweet*

```{r warning=FALSE}
atividade %>%
  filter(n_retweet > 0)%>%
  ggplot(aes(y = log10(engaj_total), x = n_retweet_log))+
  geom_point()
```

*Retweet*

```{r warning=FALSE}
atividade %>%
  ggplot(aes(y = engaj_total, x = ""))+
  geom_point()
```

###Estimando o modelo de regressão linear múltipla.

O modelo considera que o cargo do parlamentar, a quantidade de seguidores e se _seguindo_, número de twittes próprios (n_proprio) e de retweets (n_retweet) têm influência no engajamento total.

```{r}
lm1 <- lm(engaj_total ~ casa + segue + seguidores + n_proprio + n_retweet , data = atividade)

summary(lm1)
```

Para um nível de significância de 5% (\( \beta_{1} \)), *existem indícios para rejeitar a hipótese de parâmetro nulo *para as variáveis seguidores, n_proprio e n_retweet, 
As restantes variáveis não parecem ter efeito sobre o o engajamento total.


Interpretação: Um aumento de 1 retweet conduz a um aumento de 1208 unidades no engajamento total, assim como um twitte próprio e um seguidor aumenta em 484 e 0.43, respectivamente, no engajamento total. 


```{r}
lm1 <- lm(engaj_mediano ~ casa + segue + seguidores + n_proprio + n_retweet , data = atividade)

summary(lm1)
```






