---
title: "Analise cultura e comentarios no StackOverflow e SuperUser"
author: "Mateus de Lima Oliveira"
date: "30 de abril de 2019"
output:
  html_document:
    theme: flatly
    self_contained: no
    toc: yes
    toc_depth: 5
    toc_float:
      collapsed: no
  pdf_document:
    toc: yes
    toc_depth: '5'
css: r-markdown.css
---

```{r echo=FALSE, message=FALSE, warning=FALSE}
library(tidyverse)
library(here)
library(viridis)
theme_set(theme_bw())

knitr::opts_chunk$set(tidy = FALSE,
                      fig.width = 6,
                      fig.height = 5)
```

```{r read}
dados = read_csv(
    here::here("data/participation-per-country.csv"),
    col_types = cols(
        .default = col_double(),
        site = col_character(),
        country = col_character(),
        geo = col_character(),
        four_regions = col_character(),
        eight_regions = col_character(),
        six_regions = col_character(),
        `World bank income group 2017` = col_character()
    )
) %>% 
    filter(usuarios > 200)
glimpse(dados)
```

Estamos interessados na relação entre quanto as pessoas de diferentes países comentam em questões dos outros. A proporção das pessoas do país que comentou nas questões de outros está medido na variável `comentaram_prop`. 

Considerando essa variável, queremos examinar a relação entre ela e o quão hierárquicas são as relações em um país (`PDI`). Queremos também levar em conta o quanto as pessoas daquele país têm acesso à Internet (`Internet`) e qual o tamanho da base de dados que detectamos daquele país (`usuarios`). 

## Examinando essa relação

Faça uma visualização que usa os princípios de eficácia no projeto de visualizações para facilitar as comparações que você acha que são as mais importantes para entendermos esse contexto. 


Foram utilizados pontos para representar a relação entre a quantidade de respostas proporcionalmente, e o PDI (que representa o quão hierarquica é uma sociedade) em cada país. Com isso, da para ver mais facilmente como se encontra a relação das variaveis e quais são os paises que mais se destacam da tendencia. Cada ponto do país tem um tamanho e cor diferente para mostrar a quantidade de usuarios e o quanto internet é usada, proporcionalmente. 

```{r}
dados %>%
    ggplot(aes(x = PDI, y = comentaram_prop,color = Internet, size = usuarios))+
    geom_point(alpha = 0.4)+
    facet_grid(~ site)+
    
    labs(
        title = "Relação entre PDI e respostas proporcionais",
        subtitle = "PDI é o quão hierárquica é a sociedade",
        x = "PDI",
        y = "Respostas"
    )

```




Pode-se observar que há uma tendência de quanto maior o PDI, menor a quantidade de respostas proporcionais por país. Outro constatação interessante é observar que as cores dos pontos ficam mais escuras conforme as respostas caem e o PDI aumenta, sendo assim, a utilização da internet nesses lugares também é pequena, consequentemente afetando a quantidade de usuarios dos sites.


## Outras formas de ver

Em seguida, faça 5 visualizações que usem as mesmas variáveis e também pontos, mas que sejam **menos eficazes** que a que você escolheu acima. 

### 1

```{r warning=FALSE}
dados %>%
    ggplot(aes(x = PDI, y = comentaram_prop, size = Internet, color = usuarios))+
    geom_point(alpha = 0.4, show.legend = FALSE)+
    
    labs(
        x = "PDI",
        y = "Respostas"
    )

```

### 2

```{r warning=FALSE}
amostraSuper = dados %>%
            filter(site == "SuperUser")%>%
            sample_n(40)

amostraSuper %>%
    ggplot(aes(x = comentaram_prop , y = sqrt(Internet),  size = PDI, color = usuarios) )+
    geom_point(alpha = 0.5) +
    
    labs(
        x = "COMENTARIOS",
        y = "Internet (sqrt)"
    )

```


### 3

```{r warning=FALSE}

amostra = dados %>%
            sample_n(50)

amostra %>%
    ggplot(aes(x = PDI , y = comentaram_prop, size = Internet, color = usuarios))+
    geom_jitter(alpha = 0.8) +
    
    labs(
        x = "PDI",
        y = "COMENTARIOS"
    )

```

### 4


```{r}

amostra = dados %>%
            filter(site == "StackOverflow")%>%
            sample_n(25)

amostra %>%
    ggplot(aes(x = PDI, y = comentaram_prop))+
    geom_line()+
    geom_point(aes(size = usuarios, color = Internet))+
   
    
    labs(
        x = "PDI",
        y = "RESPOSTAS"
    )

```



### 5

```{r}

amostra = dados %>%
            filter(site == "StackOverflow")%>%
            sample_n(20)

amostra %>%
    ggplot(aes(x = reorder(country, PDI) , y = PDI , color = usuarios, size = comentaram_prop))+
    geom_point(alpha = 0.6)+
    coord_flip()+
    
    labs(
        x = "",
        y = "PDI"
    )

```

## Bônus

Inclua o continente dos países (`six_regions`) na visualização.

```{r}
dados %>%
    ggplot(aes(x = PDI, y = comentaram_prop))+
    geom_point(aes( color = six_regions, size = usuarios), alpha = 0.4)+
    facet_grid(~ site, scales = "free_y")+
    
    labs(
        title = "Relação entre PDI e respostas proporcionais",
        subtitle = "PDI é o quão hierárquica é a sociedade",
        x = "PDI",
        y = "Respostas"
    )

```

